【裁判字號】    96,訴,1957
【裁判日期】    970710
【裁判案由】    殺人未遂等
【裁判全文】
臺灣臺北地方法院刑事判決              96年度訴字第1957號
公  訴  人  臺灣臺北地方法院檢察署檢察官
被      告  庚○○原名「廖富.
選任辯護人  易定芳律師
上列被告因殺人未遂等案件，經檢察官提起公訴（九十六年度偵
字第二三三一一號），本院判決如下：
    主  文
庚○○無罪。
    理  由
一、公訴意旨略以：緣丙○○（另經檢察官為不起訴處分）因不
    滿其胞兄之前妻蕭彩華亂堆放東西且屢勸不聽，於得知告訴
    人戊○○與蕭彩華現為朋友關係後，即請託與告訴人戊○○
    為有多年朋友關係之被告庚○○，向告訴人戊○○轉達幫忙
    規勸蕭彩華之意思，惟告訴人戊○○向被告表示蕭彩華之事
    應由法院判決來處理。告訴人戊○○於民國九十六年九月三
    日，至被告公司地點欲交付工程款，適被告在臺北縣新店市
    ○○路三九０號丁○○經營之「阿寶海產店」慶生，告訴人
    戊○○遂以電話聯繫被告，被告即邀請告訴人戊○○一同至
    上開產店，告訴人戊○○不疑，即與胞弟即告訴人己○○一
    同前往，惟告訴人戊○○及己○○於同日晚間九時許，一進
    入海產店後，被告竟夥同在場之真實姓名不詳之人數名，共
    同基於殺人之犯意，以長刀、外形為槍枝形狀等物，毆打及
    砍殺告訴人戊○○及己○○，導致告訴人戊○○受有頭部外
    傷併頭皮兩處割裂傷、左手第三指割裂傷、左手背割裂傷、
    左手腕兩處割裂傷、左手前臂割裂傷、左手上臂割裂傷、右
    肩割裂傷等傷害，告訴人己○○受有右手、右前臂大撕裂傷
    、八條伸腱斷裂、橈動脈斷裂、橈骨及尺骨骨折、右小腿大
    撕裂傷併腓腸肌斷裂、頭皮裂傷等傷害；被告另基於意圖為
    自己不法所有，乘告訴人戊○○受有上開傷害而無法抗拒之
    機會，拿取戊○○隨身之背包（內有工程款新臺幣（下同）
    二萬六千元、鑰匙一串、汽車及機車搖控器、機車及保險箱
    鑰匙及錢包等件），告訴人戊○○及己○○經送醫後幸得以
    救治，因認被告涉犯刑法第二百七十一條第二項、第一項之
    殺人未遂罪嫌，及同法第三百二十八條第一項之強盜罪嫌云
    云。
二、按犯罪事實應依證據認定之，無證據不得認定犯罪事實，又
    不能證明被告犯罪或其行為不罰者，應諭知無罪之判決，刑
    事訴訟法第一百五十四條第二項、第三百零一條第一項分別
    定有明文。次按認定不利於被告之事實，須依積極證據，茍
    積極之證據本身存有瑕疵而不足為不利於被告事實之認定，
    即應為有利於被告之認定，更不必有何有利之證據，而此用
    以證明犯罪事實之證據，猶須於通常一般人均不至於有所懷
    疑，堪予確信其已臻真實者，始得據以為有罪之認定，倘其
    證明尚未達到此一程度，而有合理性之懷疑存在，致使無從
    為有罪之確信時，即應為無罪之判決，此有最高法院八十二
    年度臺上字第一六三號判決、七十六年臺上字第四九八六號
    、三十年上字第八一六號等判例意旨可資參照。末按告訴人
    之告訴，係以使被告受刑事訴追為目的，是其陳述是否與事
    實相符，仍應調查其他證據以資審認，亦據最高法院五十二
    年臺上字第一三００號判例闡釋甚明。
三、公訴人認被告涉犯殺人未遂及強盜罪嫌，無非係以被告於警
    詢、偵查中之自白，證人丁○○於警詢、偵查中之證詞、告
    訴人戊○○、己○○於警詢、偵查中之證詞，及告訴人戊○○、己○○提出之天主教耕莘醫院（以下簡稱「耕莘醫院」
    ）診斷證明書各一件為其主要論據。訊據被告堅詞否認有何
    殺人未遂或強盜之犯行，辯稱：伊於九十六年九月三日晚間
    八時許，與友人丙○○及乙○○三人在「阿寶海產店」用餐
    ，至晚間九時許，友人甲○○到場同桌共坐，乙○○則於同
    日晚間不到九時許即離開，當時告訴人戊○○一到「阿寶海
    產店」內時，即徒手毆打丙○○之鼻子，伊乃出手阻擋告訴
    人戊○○繼續傷害丙○○，告訴人己○○見狀隨即翻桌，因
    翻桌後不慎波及鄰桌，告訴人戊○○與己○○即遭鄰桌之人
    毆打，伊與丙○○並不認識鄰桌之人，伊與鄰桌之人並無犯
    意聯絡，亦非共犯，告訴人戊○○與己○○就其二人為何到
    「阿寶海產店」之原因，供詞相互比對並不一致，另伊並未
    持手槍槍托毆打告訴人戊○○，也未以手押住告訴人己○○
    ，或與不知名人士押住告訴人己○○，而由該人持刀砍殺告
    訴人己○○，現場亦未扣獲刀械或槍枝，不知告訴人戊○○
    、己○○為何指訴其有殺人未遂犯行，又伊並未拿取告訴人
    戊○○之背包，實不知告訴人戊○○之背包如何遺失，本案
    告訴人戊○○、己○○，及證人丙○○、丁○○、甲○○等
    人之證詞相互矛盾之處甚多，應為無罪判決等語。
四、經查：
  (一)證據能力部分：
  １按被告以外之人於審判外之言詞或書面陳述，除法律有規定
    者外，不得作為證據；被告以外之人，於偵查中向檢察官所
    為之陳述，除顯有不可信之情況者外，得為證據；又被告以
    外之人於審判外之陳述，雖不符合同法第一百五十九條之一
    至第一百五十九條之四之規定，但經當事人於審判程序同意
    作為證據，法院審酌該言詞陳述或書面陳述作成時之情況，
    認為適當者，亦得為證據。當事人、代理人或辯護人於法院
    調查證據時，知有第一百五十九條第一項不得為證據之情形
    ，而未於言詞辯論終結前聲明異議者，視為有前項之同意，
    刑事訴訟法第一百五十九條第一項、第一百五十九條之一第
    一項及第一百五十九條之五分別定有明文。
  ２查證人即告訴人戊○○、己○○，及證人丁○○、丙○○、
    乙○○於警詢中之陳述，屬傳聞證據，被告及其選任辯護人
    於本院準備程序及審判期日中均爭執其證據能力，不得作為
    證據。至證人及告訴人其餘偵查中所為之陳述，與卷內其他
    供述或非供述證據，被告及其選任辯護人於本院準備程序及
    審判期日中並未提出有何顯不可信之情況，爰逕依刑事訴訟
    法第一百五十九條之五規定，認前揭證據均有證據能力。
  (二)實體部分：
  １告訴人戊○○、己○○於九十六年九月三日晚間八時許，一
    同前往臺北縣新店市○○路三九０號丁○○經營之「阿寶海
    產店」內欲找證人丙○○，惟在店內遭數名不詳姓名之成年
    人共同毆打，致告訴人戊○○受有頭部外傷併頭皮兩處割裂
    傷、左手第三指割裂傷、左手背割裂傷、左手腕兩處割裂傷
    、左手前臂割裂傷、左手上臂割裂傷、右肩割裂傷等傷害，
    另告訴人己○○受有右手、右前臂大撕裂傷、八條伸腱斷裂
    、橈動脈斷裂、橈骨及尺骨骨折、右小腿大撕裂傷併腓腸肌
    斷裂、頭皮裂傷等傷害等情，業據告訴人於偵查及本院審理
    中均指訴甚明，並有耕莘醫院診斷書二紙及告訴人己○○病
    歷資料一份附卷可稽（見偵查卷第三七至四０頁）。
  ２本案告訴人戊○○及己○○固於偵查及本院審理中均指稱被
    告係毆打其等之成年人中之一人。惟證人即告訴人戊○○於
    偵查中結證稱：「被打之前即當天約五、六點時，被告打電
    話給我，說丙○○帶著二位小弟去恐嚇我的朋友蕭彩華，因
    為蕭彩華正在打離婚訴訟，丙○○是蕭彩華前夫之妹夫，我
    現在跟蕭彩華走的很近，他竟然要我一起出來談他們夫妻二
    人離婚後財產分配的問題，我說由法院判就好了，但他說這
    會影響丙○○將來之財產，所以約我在九月四日去談，九月
    三日我剛好去被告公司旁邊看工程，我順便要拿工程款去他
    公司給他，結果他不在，我打電話給他，他與我約在海產店
    ，結果我一去就被打」等語（見偵查卷第六八、六九頁）；
    復於本院審理中結證稱：「當天我要拿錢給被告，是被告幫
    我做輕鋼架之工程款，去之前我有打電話給被告，但何時打
    給他我不曉得，被告跟我說他正在『阿寶海產店』，因為我
    不知道地點，我問我弟弟己○○，他說要帶我去，所以我就
    跟他一起過去」等語（見本願卷第四九頁背面）。而證人丙○○於偵查中結證稱；「我在六點多接到電話，因為蕭彩華
    與我四哥離婚，我們不要她再將東西堆在那裡，叫唐主委跟
    蕭彩華說不要再堆東西，否則工作就別做了，聽到蕭彩華打
    電話給戊○○，之後我就到被告公司去，因他與戊○○是同
    學，我拜託被告跟戊○○說，叫他跟蕭彩華說，後來當天是
    被告之生日，所以我們就一起到海產店幫他慶生」等語（見
    偵查卷第七一頁）；復於本院審理中結證稱：「當時是我四
    哥之太太蕭彩華把東西堆放在門口，蕭彩華跟戊○○在一起
    ，我就拜託被告去跟戊○○說，請戊○○轉達蕭彩華不要把
    東西堆在我太太娘家前面，但是我還沒有跟戊○○說，九十
    六年九月三日晚間戊○○剛好打電話給被告，戊○○要過來
    ，當時在電話中沒有發生爭吵的事情，我還沒有跟他說，就
    發生後面的事情」等語（見本院卷第四三頁）。而證人即告
    訴人己○○於本院審理中結證稱：「當天晚上我哥哥戊○○
    打電話問我『阿寶海產店』在哪裡，我說在中正路耕莘醫院
    附近，他說他還是不清楚，我說我帶你過去，戊○○就騎車
    道我家載我一起過去『阿寶海產店』，他沒有跟我說要去做
    何事」等語（見本院卷第五四頁）。則互核證人即告訴人戊○○、己○○及證人丙○○之證詞，可知案外人蕭彩華為證
    人丙○○四哥之前妻，因蕭彩華與證人丙○○之四哥離婚後
    ，現與告訴人戊○○關係密切，而蕭彩華之離婚，恐會影響
    證人丙○○將來之財產分配，故丙○○有意與告訴人戊○○
    討論此事。甚或證人即告訴人戊○○於本院審理中自承：「
    有人告訴過我，因為他喜歡的女生喜歡我，所以他想要找人
    殺我」等語（見本院卷第五０頁）。則依上開證詞可知，告
    訴人戊○○與證人丙○○確實存有財產或情感糾葛，但告訴
    人戊○○與被告並無恩怨，且被告並承攬告訴人戊○○之工
    程，當日告訴人原擬前往「阿寶海產店」交付工程款，顯見
    二人關係良好，衡情被告應無毆打告訴人戊○○之理。另告
    訴人己○○僅係隨同告訴人戊○○一同前往，與丙○○及被
    告亦無讎隙，被告亦無毆打告訴人己○○之動機。且本案亦
    未查獲有何證明證人丙○○教唆被告或與被告共犯毆打告訴
    人戊○○、己○○之證據，實難認被告有毆打告訴人戊○○
    、己○○之動機。
  ３證人即告訴人戊○○於本院審理中結證稱：「我進入海產店
    時，不含我們兩人就有七、八人，包括丙○○、被告、甲○○，還有一些有看過，但是沒有講過話」等語（見本院卷第
    五三頁）。另證人即告訴人己○○於本院審理中結證稱：「
    進去海產店時，被告那桌不包括我們兩人，還有八、九人」
    等語（見本院卷第五六頁）。而證人丁○○於本院審理中結
    證稱：「當時共有三桌，一桌是被告他們那桌，發生衝突時
    ，那桌有五、六個人，一桌是一個人吃，另一桌是陸陸續續
    進來，應該有五、六人，還有人陸陸續續進來，但是還沒點
    菜就發生衝突」、「警詢筆錄中那兩個人人指的是戊○○、
    己○○，他們兩人走到被告那一桌，被告那一桌當時有六、
    七個人，我之前警詢筆錄說十幾個人，是因為那桌有人來來
    去去」、「我剛說被告那桌有五、六、七人，是包括戊○○
    及己○○」等語（見本院卷第四四頁至四六頁背面）。則依
    告訴人戊○○、己○○及證人丁○○之證詞，似指在場與被
    告同桌之人，包括告訴人戊○○、己○○在內，應有五至七
    人。惟證人丙○○於本院審理中結證稱：「我差不多晚上八
    點左右到場，我當時是在幫被告，還有一位叫做『阿東』（
    即乙○○）的在場，我不知道他的真名，一開始只有我們三
    個在用餐，後來快九點的時候，『阿東』先走，到九點左右
    ，有一位被告的朋友姓于的到場，又剩下我們三位在用餐，
    後來戊○○打電話給被告，被告說戊○○要過來，等了大約
    半個小時左右，被告又打電話給戊○○，問他到底要不要過
    來，戊○○說大約十分鐘左右就過來，我有看到戊○○走進
    來」等語（見本院卷第四二頁）。另證人乙○○於偵查中結
    證稱：「當天我本來要去上班，結果董事長即被告打電話說
    他生日，問我要不要一起去海產店，我就過去，結果到時是
    七時半，過去就吃飯，吃到八點半左右，我就離開了，我當
    時未看到坐在庭上的二位告訴人，他們二位應該是還沒到，
    我走之前，現場都是好好的，未發生事情」等語（見偵查卷
    第七０頁背面、第七一頁）。而證人甲○○於本院審理中結
    證稱：「我當天晚上九點左右到場，因為我有事情要請教被
    告，因為我去被告家裡找他，被告之弟告訴我被告在海產店
    ，所以我就去海產店找被告」、「被告與他朋友在一起，那
    個朋友我不認識，就是剛才在庭上之證人丙○○。我當時到
    的時候，只有他們二人，我就坐下與他同桌聊天，沒有其他
    人加入我們聊天，後來就是戊○○、己○○也到海產店」等
    語（見本院卷第四七頁）。則依證人丙○○、乙○○及甲○○之證詞，可知被告與證人丙○○、乙○○於九十六年九月
    三日晚間八時許，一同進入「阿寶海產店」用餐，約將近九
    時許，證人乙○○先行離去，但證人甲○○隨後於九時許進
    入「阿寶海產店」加入被告與證人丙○○之餐宴，該桌僅有
    三人用餐。顯見告訴人戊○○、己○○及證人丁○○就當時
    與被告同桌用餐之人數之證詞，與證人丙○○、乙○○、甲○○之證詞互核並不相符。
  ４就本案衝突發生經過，證人即告訴人戊○○固於偵查中指稱
    ：「我們一到就被打，我連錢都還未給他（指被告）就被打
    」、「是被告第一個打我，他拿一隻手槍打我之頭，我確定
    那是槍，因我有把他搶過來，我當時頭暈，又被另一不知姓
    名者打，有其他人打我，但丙○○未打我，我沒有看到乙○○打我，他只是拿著酒瓶在那裡」、「桌子是我弟弟翻的，
    因為當時有人拿刀朝我脖子砍過來，所以他翻桌子幫我擋那
    刀，丙○○在我弟弟被被告架著時，丙○○與一拿刀的人站
    在我弟弟對面，我不知道丙○○在做什麼，因我被打，我只
    有聽到被告說『針對這個人讓他死』，他指的人就是我弟弟
    ，結果我弟弟就被砍，砍我弟弟之人我在被告公司看過很多
    次，但我不知道名字，打我之人除了被告之外，我不知道名
    字，但我都看過」等語（見偵查卷第六八至六九頁）；復於
    本院審理中結證稱：「到了海產店之後，我有把包包背在身
    上，我走到被告旁邊還沒有打招呼，就被被告用手槍槍托打
    頭，我有親眼看到是一把槍，我被打了兩、三下之後，就有
    人拿酒瓶砸過來，砸我的頭及兩邊肩膀及手，我沒有辦法確
    實算出，有多少人打我，在我被酒瓶打的過程中，我有將槍
    搶過來，搶到的時候，有看到槍之膛線，我又接著被酒瓶攻
    擊頭部，我就鬆手把槍放開，當時我看到被告架著我弟弟，
    我也親耳聽到被告說『針對他，讓他死』，並且有看到還有
    人在打他，有人持刀砍他，動作很大，刀約長兩尺半，黑色
    的類似開山刀，是鎢鋼材質，後來我看到砍到腳的部位，接
    著我弟弟就側躺在地上」、「丙○○確實沒有押住我弟弟，
    過程中大部分是被告押住我弟弟，只有一次是我不認識的人
    押住我弟弟」等語（見本院卷第四九頁背面）。而證人即告
    訴人己○○於偵查中結證稱：「走到桌子旁，被告就拿出槍
    來，我趕快將他之手推走，就有人又拿刀子砍過來，我就將
    桌子掀起來擋住刀子，結果被告及其他人就自我後面架住我
    ，還摀住我的嘴巴，叫一不知名之小弟砍我」、「被告架住
    我，叫人家砍我，至於他有否打我哥哥我不知道」等語（見
    偵查卷第六九、七０頁）；復於本院審理中結證稱：「到了
    之後，被告跟我說坐，我就繞到令一邊要拿椅子，我哥伸手
    要拍被告之肩膀，被告就站起來把手一揮，抽出槍來，我就
    把被告推走，被告就變成在我身後，這時有人拿刀，有點像
    是西瓜刀很長要砍戊○○，我馬上翻桌擋住那把刀，桌子被
    我翻起來，但是沒有波及鄰桌，這時被告從我後面把我架起
    來，另有人摀住我嘴巴，至於是誰我沒有看到，我哥跟一群
    人打了起來，對方是拿酒瓶，其中一個人拿槍，不是被告，
    我也不認識，這時友有人拿刀，被告以台語說『針對他，就
    是他』，那個人就拿刀砍我的腳，還有手，我就側躺在地上
    ，還有兩、三個人拿酒瓶砸我的頭及身體」等語（見本院卷
    第五四頁）。則由告訴人戊○○及己○○前揭證詞，可知該
    告訴人戊○○進入海產店後，即遭被告持手槍槍托毆打，並
    遭在場不知名人士持刀砍傷，告訴人己○○為保護戊○○，
    隨即將被告桌子掀翻，己○○即因此遭被告架住，被告並以
    台語表示「針對他，就是他，讓他死」等語，致不知名人士
    持刀及酒瓶砍傷己○○。然查，本案現場並未扣得槍枝或刀
    械，且告訴人戊○○證稱不知名人士持開山刀砍殺告訴人己○○，但告訴人己○○證稱係遭不知名人士持西瓜刀砍傷，
    二人就砍傷告訴人己○○之刀械，描述略有不同，則本案是
    否有告訴人戊○○、己○○所指之槍枝及刀械，仍有不明。
    另告訴人己○○指稱被告將其架住，並對其他不知名人士稱
    「針對他，就是他」等語，由其他不知名人士持刀及酒瓶對
    其砍殺，但依前所述，被告與戊○○及己○○並無恩怨糾葛
    ，且告訴人己○○於偵查中亦結證稱：「丙○○有喊不要打
    ，我被砍之後，他就站在旁邊，他表情看起來傻了，一副很
    驚慌的樣子，覺得怎麼會變成這樣子之表情，當時很亂，丙○○沒有打我」等語（見偵查卷第七０頁），則如依告訴人
    己○○所述，證人丙○○在其遭人毆打之際，面露驚訝表情
    ，則是否對於告訴人己○○突遭毆打之事，感到不解，且如
    證人丙○○對於告訴人己○○遭人毆打之事表示不解，被告
    與戊○○、己○○並無仇恨，又何以需毆打告訴人戊○○，
    甚或指示不知名人士毆打告訴人己○○？則告訴人戊○○、
    己○○之指訴，互核仍有矛盾之處，亦有悖於常情之處。
  ５又就本案衝突經過，證人丙○○於偵查中結證稱：「結果戊○○就一拳往我臉上打，己○○就將桌子掀起，我驚訝一下
    ，被告就叫我趕快走，我就走了」等語（見偵查卷第七一頁
    ）；復於本院審理中結證稱：「戊○○當時與己○○一起進
    來，戊○○進來走到我旁邊，就無緣無故給我一拳打我鼻子
    ，被告就過來擋戊○○，己○○就過來翻桌，影響到隔壁桌
    ，現場很亂，被告就趕快拖我離開現場，姓于的跟我們差不
    多時間離開，我沒有刻意注意，我不認識隔壁桌的人，隔壁
    桌的人在我們被翻桌之後就都站起來要找翻桌的人，並且有
    丟東西過來，我跟被告就趕快跑，後來的情形，我們就都不
    知道」等語（見本院卷第四二頁）。另證人甲○○於本院審
    理中結證稱：「戊○○及己○○也到海產店，比較高的那個
    人（指告訴人戊○○）就打丙○○，被告就起來擋，比較矮
    的（指告訴人己○○）就翻桌，我就在旁邊看，因為我都不
    認識，打了約五分鐘左右，時間很短，丙○○被打沒有回手
    ，被告就拉開打丙○○的人，後來看到店內另一桌七、八個
    人一起打那兩個人，我就自己先離開現場，丙○○與被告之
    後發生什麼事情，我就不知道」等語。則互核證人丙○○、
    甲○○之證詞，似指告訴人戊○○一進入「阿寶海產店」後
    ，即徒手毆打丙○○，被告上前阻擋，反遭告訴人己○○掀
    翻桌子，以致發生衝突，此與告訴人戊○○、己○○所稱係
    其等一進入「阿寶海產店」後，即遭被告持手槍槍托毆打而
    發生衝突之情形不同。況證人甲○○於本院審理中復結證稱
    ；「他（指告訴人己○○）翻桌後，就有人過來打矮的那個
    人（指告訴人己○○）」、「有翻到隔壁桌，所以隔壁桌的
    人就馬上過來打這個矮的人」、「在衝突之中沒有看到有人
    拿出槍枝或刀械」等語（見本院卷第四七頁背面）。而證人
    丁○○於本院審理中亦結證稱：「就是被告那桌有被翻桌，
    何人翻桌我不曉得，其餘兩桌沒有被翻桌，但是另外兩桌客
    人還在店內」、「被告那桌與陸陸續續進去的人沒有交談，
    但我只會看一下客人進來，我就負責炒菜」、「被告那桌被
    翻桌後，隔壁桌的人好像有站起來，我不知道他們是要打架
    還是要去勸架」等語（見本院卷第四六頁背面）。則依證人
    甲○○與丁○○之證詞，似指告訴人己○○翻桌後波及鄰桌
    ，因此遭人毆打，但被告該桌之人與鄰桌之人並未交談。此
    又與告訴人戊○○、己○○所指遭被告及同桌之人持酒瓶、
    刀械及槍枝毆打等情不符。而依證人丁○○上開證詞亦無法
    證明被告與鄰桌之人相識，難認被告與毆打告訴人戊○○、
    己○○之人有犯意聯絡及行為分擔。足見告訴人戊○○、己○○之指訴，與證人丙○○、甲○○及丁○○之證詞，互核
    均有不符之處。
  ６至告訴人戊○○指訴其背包係被告趁其不能抗拒之際所強取
    部分，證人即告訴人戊○○固於偵查中指訴稱：「我們被打
    完後，他們走到門口，又有二人走進來，不知道是誰，我只
    聽到被告之聲音，說我背包內放手槍是不是，就拖著我走，
    就搶我那些包包（裡面有二萬六千元的工程款及一串鑰匙、
    汽車、機車遙控器及機車、保險箱之鑰匙、身分證及錢包）
    工程款中有一萬八千元是要給被告的，其他不是，他整個拿
    走」、「我沒有辦法抗拒，當時我滿臉是血，身上有很多傷
    」、「有二人來，一人是被告，一人是誰我不知道，我弟弟
    當時已經躺在地上，我當時確實是聽到被告之聲音，至於包
    包是被告親手拿的抑或是另外一人拿的，我不知道，但我可
    以確定是被告說我包包藏槍之後，包包就被拿走」等語（見
    偵查卷第六九、七０頁）；復於本院審理中結證稱：「他們
    問我說皮包內是否放槍，我說沒有，他們就拖著我的包包連
    我一直被拖走，我就拖行差不多四、五尺，因為很痛受不了
    ，所以就低頭讓他們將包包拿走」（見本院卷第四九頁背面
    ）。另證人即告訴人己○○於本院審理中結證稱：「過了一
    分鐘左右，有人過來搶我哥哥戊○○之背包，是砍我的那個
    人，我告訴他機車鑰匙可否留下，我們要騎車去看醫生，對
    方又給我酒瓶砸頭」等語（見本院卷第五四頁）。而證人甲○○於本院審理中結證稱：「戊○○進來的時候，有注意到
    他身上有包包」等語（見本院卷第四九頁）。另證人丁○○
    於本院審理中結證稱：「好像比較高的那個人（指告訴人戊○○）身上有背包包」、「當天晚上有一名女子來問我，不
    知道是何人之老婆，是否有在店內看到一個包包，當時沒有
    形容包包的樣子，我就跟他說叫他自己去找，他沒有進去就
    離開」等語（見本院卷第四五頁背面）。堪信告訴人戊○○
    當日確有攜帶一背包進入「阿寶海產店」，並在衝突過程中
    逸失，隨後並派人前往「阿寶海產店」尋找。惟告訴人戊○○當日原係欲前往「阿寶海產店」交付工程款予被告，被告
    應無強取告訴人戊○○背包內財物之主觀犯意。且依前揭告
    訴人戊○○及證人丁○○、甲○○之證詞，亦無法證明被告
    有強盜告訴人戊○○背包之行為。況證人即告訴人戊○○於
    本院審理中自承：「我弟就臥在血泊中，因為血流很多，有
    人喊走，大家就散了，但是他們其中有兩個人又折返，我看
    到腳而已，因為流血沒有辦法看到人」等語（見本院卷第四
    九頁背面）。另證人告訴人己○○於偵查中亦結證稱：「我
    當時側躺，看到拿包包是砍我的那一人，被告有否在，我的
    視線看不到，我跟拿包包之人說，鑰匙要留下來，我要去看
    醫生，結果又被砸了一個酒瓶」等語（見偵查卷第七０頁）
    ，復於本院審理中結證稱：「我看到的時候，是那個人手上
    拿背包，搶的過程我沒有看到，搶的過程，我哥有跟對方說
    話，但是說話的內容我不清楚，我也不知道跟我哥說話的人
    是何人，但是跟我哥哥說話的人的聲音，與後來手上拿背包
    的人的聲音不大一樣」等語（見本院卷第五四頁背面）。顯
    見告訴人戊○○於本院審理中亦自承當時僅聽見被告聲音，
    但未親眼見到被告拿取背包，告訴人己○○亦未親眼見到被
    告拿取背包。又本院於審理中依職權函請臺北縣政府警察局
    新店分局調查附近有無現場錄影紀錄，該分局函覆稱：「案
    發現場新店市○○路三九０號隔壁中正路三八六號上方裝有
    三支監視器，惟因案發時間已逾半年，故未保存錄影記錄」
    ，此有該局九十七年四月九日北縣警局偵字第０九七００一
    五八八七號函一件附卷供參（見本院卷第七二頁）。故本案
    亦查無其他證據足以證明現場情形，難認被告涉有殺人未遂
    或強盜之犯行。
  (四)綜上所述，本案除告訴人戊○○、己○○之指訴外，現場並
    未查獲槍枝或刀械，並無其他證據足以證明被告涉有殺人未
    遂或強盜之犯行，而告訴人戊○○、己○○之證詞，互核亦
    有不符或悖於常情之處，另依證人丙○○、甲○○及丁○○
    之證詞，亦無法佐證告訴人戊○○、己○○之指訴為真實。
    故本案除告訴人戊○○、己○○單方之指訴外，復查無其他
    積極證據，足資證明被告涉有何殺人未遂及強盜罪之犯行，
    揆諸首揭規定及說明，本案不能證明被告犯罪，應均為無罪
    判決之諭知，以免冤抑。
據上論斷，應依刑事訴訟法第三百零一條第一項，判決如主文。
本案經檢察官陳焜昇到庭執行職務。
中    華    民    國    97    年    7    月    10     日
                      臺灣臺北地方法院刑事第十三庭
                          審判長法  官 黃俊明
                                法  官 李明益
                                法  官 郭顏毓
上正本證明與原本無異。
如不服本判決，應於判決送達後10日內向本院提出上訴狀（應抄
附繕本）。告訴人或被害人如對於本判決不服者，應具備理由請
求檢察官上訴，其上訴期間之計算係以檢察官收受判決正本之日
期為準。
                                書記官 潘文賢
中    華    民    國    97    年    7     月    11    日


司法院資訊處製作；財團法人民間司法改革基金會備份。
